【裁判字號】    90,易,450
【裁判日期】    901116
【裁判案由】    毀損
【裁判全文】
臺灣花蓮地方法院刑事判決                            九十年度易字第四五號
    公  訴  人  臺灣花蓮地方法院檢察署檢察官
    被      告  甲○○
    選任辯護人  余道明
右列被告因毀損案件，經檢察官提起公訴（八十九年度偵字第三五八七號），本院判
決如左：
    主  文
甲○○損壞他人之秤、玩具車、辦公桌玻璃及椅子等物，足以生損害於他人，處拘役
參拾日，如易科罰金，以參佰元折算壹日。緩刑貳年。
    事  實
一、甲○○於八十九年十一月七日下午一時許，酒後在花蓮縣富里鄉明里村明里三號
    乙○○住家前，因細故與乙○○發生爭執，竟基於毀損之故意，將乙○○所有置
    於辦公桌上之秤撥到地上，並從地上拿玩具車來摔，再敲打辦公桌及椅子，致令
    秤、玩具車、辦公桌玻璃及椅子等物毀壞不堪使用，足以生損害於乙○○。
二、案經乙○○訴請花蓮縣警察局玉里分局報告臺灣花蓮地方法院檢察署檢察官偵查
    起訴。
    理  由
一、訊據被告甲○○矢口否認有在上述的時間、地點毀損乙○○所有之物致令不堪使
    用等情，辯稱：是乙○○要拿鋁棒打她，她才會拿秤來擋，而其他的東西都是乙
    ○○自己打壞的，她並沒有毀損等語。但是經本院調查後發現，被告上述的犯罪
    事實，除了經告訴人乙○○指訴詳盡外，並有目擊證人林俊雄、及劉興發在警訊
    及偵查中證述明確，此外，並有刑案現場測繪圖及現場照片數張附卷可供佐證，
    足見被告的辯解，都是事後卸責之詞不能採信，本件事證明確，被告犯行可以認
    定。
二、被告的行為所觸犯的罪名是：刑法第三百五十四條的毀損罪，本院審酌被告是因
    酒後一時情緒躁動，此參酌證人賴東宏、利明德、林俊雄及現場處理警員官尚武
    （原名梁尚武）分別在警訊及偵查中陳述可知，其犯罪的目的、手段，告訴人所
    受的財物損失尚屬輕微等一切情狀，量處如主文所記載的刑度，並諭知易科罰金
    的折算標準。又被告之前未曾受過有期徒刑以上刑之宣告，此有附在卷內的台灣
    高等法院被告全國前案紀錄表一紙可供參考，相信經過這次教訓後，已經知道警
    惕而不會再去犯罪，因此本院認為對被告所宣告的刑度，暫不執行較為適當，所
    以宣告緩刑二年，讓被告有個改過自新的機會。
據上論斷，應依刑事訴訟法第二百九十九條第一項前段，刑法第三百五十四條、第四
十一條第一項前段、第七十四條第一款，罰金罰鍰提高標準條例第一條前段、第二條
，判決如主文。
本案經檢察官李子春到庭執行職務。
中     華     民     國      九十      年   十一     月       十六     日
                                臺灣花蓮地方法院刑事庭
                                    法  官  陳雅敏
右正本證明與原本無異。
如對本判決不服，應於送達後十日內，向本院提出上訴狀。（應抄附繕本）告訴人或
被害人如對於本判決不服者，應具備理由請求檢察官上訴，其上訴期間之計算係以檢
察官收受判決正本之日期為準。
                                    法院書記官
附錄法條：
刑法第三百五十四條


司法院資訊處製作；財團法人民間司法改革基金會備份。
